【裁判字號】    90,易,573
【裁判日期】    901025
【裁判案由】    竊盜
【裁判全文】
臺灣新竹地方法院刑事判決                            九十年度易字第五七三號
    公  訴  人  臺灣新竹地方法院檢察署檢察官
    被      告  丁○○
右列被告因竊盜案件，經檢察官提起公訴（九十年度偵字第三○二○號），本院判決
如左：
    主  文
丁○○共同攜帶兇器竊盜，處有期徒刑拾月；又竊盜，處有期徒刑肆月，扣案之鑰匙
壹支沒收。應執行有期徒刑壹年，扣案之鑰匙壹支沒收。
    事  實
一、丁○○與甲○○（由臺灣桃園地方法院另案審理中）二人於民國九十年五月十一
    日零時四十分許，在新竹縣新埔鎮北平里大平窩一二三之三號前，見乙○○所有
    之車號ＪＵ─三七三０號自小貨車停放該處而無人注意之際，共同基於意圖為自
    己不法所有之犯意聯絡，分由丁○○持其所有客觀上足為兇器使用之長約十公分
    Ｔ型六角扳手一支（未據扣案，已丟棄）撬開自小貨車門鎖，甲○○則在車旁把
    風、照應，嗣丁○○以該六角扳手啟動引擎電門，甲○○隨即上車，二人共同將
    貨車駛離現場，嗣因乙○○發覺在後追躡，追至新竹縣新埔鎮南平里一鄰一八八
    號前，丁○○與甲○○則棄車分頭逃逸。
二、丁○○躲藏至同日凌晨三時許，徒步行經新竹縣新埔鎮南平里七鄰太平窩一九九
    號前，見丙○○所有之車號ＨＯＩ─一七九號重型機車停在該處，為取得返家之
    代步工具，竟另行起意，以自備鑰匙啟動該機車引擎電門鎖，得手後，騎乘該車
    離去，途經新竹縣新埔鎮羊喜窩附近，為警察覺而逃逸至新竹縣湖口鄉○○路六
    四五巷三八號前，棄車跳入大水溝中藏匿。嗣於同日清晨五時許，為警在新竹縣
    湖口鄉長嶺村十鄰四角亭一號前查獲全身污泥之丁○○，並扣得丁○○所有、供
    竊取機車所用之鑰匙一支。
三、案經新竹縣警察局竹北分局報請臺灣新竹地方法院檢察署檢察官偵查起訴。
    理  由
一、訊據被告丁○○對於事實一、二所載時地，先後持Ｔ型六角扳手、鑰匙竊取自小
    貨車、機車各一部等事實，迭於警訊、偵審中均坦承不諱，核與共犯甲○○到院
    供述情節相符，並經被害人乙○○、丙○○於警訊中指訴遭竊情節在卷，且有贓
    物認領保管單二紙附卷可稽，另有被告富所有、供竊取機車所用之鑰匙一支扣案
    可證，被告丁○○上開自白內容應與事實相符，堪足採信，本案事證已臻明確，
    被告上開犯行洵堪認定，自應依法予以論罪科刑。
二、被告丁○○為事實一所載行為時，係持用長約十公分之Ｔ型六角扳手為工具，堪
    認客觀上足對於人之生命、身體構成威脅，足供兇器使用，核犯刑法第三百二十
    一條第一項第三款之攜帶兇器竊盜；所為事實二所載行為，係犯刑法第三百二十
    條第一項之竊盜罪。被告與甲○○間，就事實一所載犯行，具有犯意聯絡及行為
    分擔，為共同正犯。被告係因丟棄原自小貨車而另竊取機車代步返家，已據其自
    承在卷無訛，是認其所犯二罪之間，犯意各別，行為互殊，應予分論併罰。爰審
    酌被告正值青年，不思以勞力換取財物，竟夥同共犯甲○○竊取被害人乙○○所
    有自小貨車，侵害被害人財產法益；詎被告仍不知悔改，因缺乏交通工具返家，
    在短短三小時內，另行起意竊取被害人丙○○所有機車，再度侵害被害人財產法
    益，暨其所為造成被害人等遭受損害程度，及其犯後態度等一切情狀，量處如主
    文所示之刑，併定其應執行之刑。
三、扣案之鑰匙一支，為被告所有、供竊取機車所用之物，已據其自承在卷屬實，依
    刑法第三十八條第一項第二款之規定，併予宣告沒收。另被告持用竊取自小貨車
之六角扳手一支，未據扣案，且經被告供陳已丟棄而滅失，另查無其他證據足認
    尚存在，自不併予宣告沒收，附此敘明。
四、被告丁○○雖前於九十年四月五日凌晨二時許，在新竹縣湖口鄉長嶺村十三鄰二
    之二號旁豬舍，竊取山豬二隻犯行，經臺灣新竹地方法院檢察署檢察官聲請簡易
    判決處刑，嗣經本院竹北簡易庭於九十年五月八日以九十年度竹北簡字第一○二
    號判處拘役五十日，有簡易判決處刑書、臺灣高等法院被告全國前案紀錄表在卷
    足按，被告所為上開犯行時間，雖與本案竊盜犯行時間相近，惟查被告為本案事
    實一所載犯行動機，係因共犯甲○○邀約竊車取出音響而惹起騎竊取自小貨車之
    犯意，此據被告供陳在卷無訛，是認被告為本案所載竊盜車輛犯行，與前案竊盜
    山豬之犯行間，應係犯意各別，顯無裁判上一罪關係，本院自得就本案予以論科
    ，附此敘明。
據上論斷，應依刑事訴訟法第二百九十九條第一項前段，刑法第二十八條、第三百二
十一條第一項第三款、第三百二十條第一項、第五十一條第五款、第三十八條第一項
第二款，罰金罰鍰提高標準條例第一條前段，判決如主文。
本案經檢察官劉正穆到庭執行職務。
中      華      民      國    九十      年    十      月    二十五    日
                                    臺灣新竹地方法院刑事第一庭
                                        法  官    黃  美  文
右正本證明與原本無異。
如不服本判決，應於判決送達後十日內向本院提出上訴狀( 應附繕本 )，上訴於
臺灣高等法院。
                                        書記官    饒  興  蘭
中      華      民      國    九十      年      十      月    二十五    日
附錄：
刑法第三百二十一條第一項第三款：
犯竊盜罪而有左列情形之一者，處六月以上五年以下有期徒刑：
三、攜帶兇器而犯之者。
刑法第三百二十條第一項：
意圖為自己或第三人不法之所有，而竊取他人之動產者，為竊盜罪，處五年以下有期
徒刑、拘役或五百元以下罰金。


司法院資訊處製作；財團法人民間司法改革基金會備份。
